【裁判字號】    89,上易,1238
【裁判日期】    890219
【裁判案由】    偽造文書
【裁判全文】
臺灣高等法院刑事判決                          八十九年度上易字第一二三八號
    上  訴  人
    即  被  告  乙○○
    選任辯護人  朱富賢
    上  訴  人
    即  被  告  甲○○
    選任辯護人  陳偉民
右上訴人，因偽造文書案件，不服臺灣新竹地方法院，八十八年度易字第七三七號，
中華民國八十九年二月十九日第一審判決（起訴案號：台灣新竹地方法院檢察署八十
八年偵字第三四０一號），提起上訴，本院判決如左：
    主  文
上訴駁回。
    事實及理由
一、本案經本院審理結果，認第一審以上訴人即被告乙○○、甲○○，均係犯刑法第
    二百十四條明知為不實事項，而使公務員登記於職務上所掌之公文書，足以生損
    害於公眾及他人罪，被告乙○○前後二次行為，具有連續犯之裁判上一罪關係，
    被告乙○○、甲○○間，就設定不實抵押權之犯行，有犯意聯絡及行為分擔，為
    共同正犯，分別判處被告乙○○有期徒刑六月，被告甲○○有期徒刑四月，並均
    諭知如易科罰金之折算為三百元折算一日，認事用法及量刑均無不當，應予維持
    ，並引用第一審判決書記載之事實、證據及理由（詳如附件第一審判決書）。
二、被告乙○○上訴意旨以：伊委託伊子丙○○於八十六年十二月二十日向新竹地政
    事務所所遺失為由請領新權狀，應係受告訴人丁○○○之誤導所致；再本件抵押
    權設定前，伊子丙○○確實陸續向被告甲○○借款約新台幣（以下同）五百萬元
    週轉未還，是本件抵押權之設定並非虛構債權云云；被告甲○○上訴意旨以：伊
    每年平均有一百萬元至四百萬元不等之資金可用運用，伊自八十二年四月十五日
    起至八十六年七月二十一日止累計以現金四百九十二萬元借予丙○○，是本件抵
    押權之設定，並無使公務員登載不實云云。
三、經查（一）被告所有坐落新竹市○○段七五七號土地及其上之建物所有權狀，被
    告乙○○於七十四年間交付告訴人丁○○○夫婦保管，並未遺失之事實，業據原
    審認定明確，並詳載認定之理由，是被告乙○○就此部分上訴，仍執陳詞，實無
    理由。（二）被告甲○○於本院調查時供稱：伊借款與丙○○，其中有一筆二百
    五十萬元，係向伊友鄭政峰借來轉借，伊亦有將在原新竹市第六信用合作社（現
    為第七商業銀行竹蓮分行）之定期存款解約而借款與丙○○（參見本院八十九年
    五月十一日訊問筆錄）云云。惟查被告分別於八十四年十一月二十五日存入三筆
    各為六十萬元、二十六日存入二筆各為六十萬元之定期存款於原新竹市第六信用
    合作社，期間一年，於八十五年屆期時換單續存至八十六年十一月二十五日、二
    十六日，屆期時再換單續存至至八十七年五月二十五日、二十六日，此有第七商
    業銀行八十九年五月二十九日、七竹蓮字第三一五四號，八十九年七月十八日、
    七竹蓮字第四二三一號函暨明細表在卷（附本院卷）。此外並無被告甲○○於八
    十七年二月十二日前將在銀行中定期存款解約之資料，是被告甲○○所謂其有將
    銀行中之定期存款解約借予丙○○云云，並無佐證以實其說。再被告甲○○於本
    院調查時供稱向鄭政峰調款二百五十萬元係在八十三、四年間，沒有約定利息，
    借款時間約一年才還，有補貼鄭政峰利息五至十萬元云云，亦與證人鄭政峰證述
    借款時間為八十五年二、三月間，利息二十七萬元不相符。足徵被告甲○○所辯
    其向鄭政峰調款二百五十萬元及自銀行解約定期存款而借款予丙○○云云，顯係
    飾卸之詞，不足採信。準此，益徵本件抵押權之設定，其所擔保之債權係屬虛構
    。
四、綜上，被告二人提起上訴，否認犯罪，核無理由，應予駁回。
據上論結，應依刑事訴訟法第三百六十八條、第三百七十三條，判決如主文。
本案經檢察官張啟彬到庭執行職務。
中    華    民    國      八十九    年      九      月      二十九      日
                            台灣高等法院刑事第二十四庭
                                審判長法  官  陳  貽  男
                                      法  官  李  世  貴
                                      法  官  陳  憲  裕
右正本證明與原本無異。
不得上訴。
                                      書記官  劉  育  妃
中    華    民    國      八十九    年      十      月        三        日
附錄：本案論罪科刑法條全文
刑法第二百十四條：
明知為不實之事項，而使公務員登載於職務上所掌之公文書，足以生損害於公眾或他
人者，處三年以下有期徒刑、拘役或五百元以下罰金。


司法院資訊處製作；財團法人民間司法改革基金會備份。
